【裁判字號】    89,訴,253
【裁判日期】    890816
【裁判案由】    違反槍砲彈藥刀械管制條例
【裁判全文】
臺灣雲林地方法院刑事判決                          八十九年度訴字第二五三號
    公  訴  人  臺灣雲林地方法院檢察署檢察官
    被      告  甲○○
    指定辯護人  本院公設辯護人乙○○
右被告因槍砲彈藥刀械管制條例案件，經檢察官提起公訴（八十九年度偵字第二四０
三、二四八三號），本院判決如左：
    主  文
甲○○未經許可，持有子彈，處有期徒刑陸月，併科罰金新台幣貳萬元，罰金如易服
勞役，以銀元佰元〔即新台幣玖佰元〕折算壹日；又未經許可，製造可發射子彈具
有殺傷力之槍砲，處有期徒刑伍年貳月，併科罰金新台幣伍萬元，罰金如易服勞役，
以銀元佰元〔即新台幣玖佰元〕折算壹日，扣案之仿ＢＥＲＥＴＴＡ廠半自動手槍
製造之金屬玩具手槍〔槍枝管制編號：0000000000號〕壹枝沒收。應執行
有期徒刑伍年陸月，併科罰金新台幣陸萬元，罰金如易服勞役，以銀元佰元〔即新
台幣玖佰元〕折算壹日，扣案之仿ＢＥＲＥＴＴＡ廠半自動手槍製造之金屬玩具手槍
〔槍枝管制編號：0000000000號〕壹枝沒收。
    事  實
一、甲○○於民國八十九年二月初某日，在雲林縣虎尾鎮○○路某處拾獲具有殺傷力
    之制式口徑Ｏ‧三八Ｏ吋半自動手槍子彈〔彈底標記為Ｇ‧Ｆ‧Ｌ‧３８０ＡＵ
    ＴＯ〕一顆，即未經主管機關許可，予以持有；又甲○○於八十九年三月間某日
    ，在雲林縣虎尾鎮某玩具模型店，購得仿ＢＥＲＥＴＴＡ廠半自動手槍製造之玩
    具手槍後，即持往雲林縣虎尾鎮某機械工廠使人將槍管車通，旋由自己改裝槍枝
    撞針座，製造可擊發適用子彈具有殺傷力之槍枝〔槍枝管制編號：000000
    0000號〕一枝，即未經許可，予以持有。嗣於八十九年六月九日九時許，為
    警在雲林縣虎尾鎮廉使里十八鄰廉使一四五三號搜索循線查悉上情，並扣得具殺
    傷力之子彈一顆〔已試射擊發費失〕、及製造之手槍一枝等物。
二、案經雲林縣警察局移送臺灣雲林地方法院檢察署檢察官偵查起訴。
    理  由
一、訊之被告甲○○，對於右開時地持有具殺傷力之制式子彈一顆、及由其改造製造
    具殺傷力之仿ＢＥＲＥＴＴＡ廠半自動手槍製造之金屬玩具手槍〔槍枝管制編號
    ：0000000000號〕一枝等情不諱，並有扣案之制式子彈一顆、及製造
    之槍枝一枝等物可稽。而上揭扣案物經送鑑定結果，其中送鑑子彈一顆，認係制
    式徑Ｏ‧三八Ｏ吋半自動手槍子彈〔中空彈〕，彈底標記為Ｇ‧Ｆ‧Ｌ‧３８０
    ＡＵＴＯ，認具殺傷力；送鑑改造九０手槍〔槍枝管制編號：00000000
    00號〕一枝，認係仿ＢＥＲＥＴＴＡ廠半自動手槍製造之金屬玩具槍換裝土造
    金屬槍管改造而成，機械性能良好，可擊發適用子彈，認具殺傷力，有內政部警
    政署刑事警察局八十九年六月十九日刑鑑字第七六四九０號鑑驗通知書可稽。事
    證明確，被告犯行均堪認定。
二、核被告未經許可持有具殺傷力之制式子彈所為，係犯槍砲彈藥刀械管制條例第十
    二條第四項之罪行；被告未經許可製造可發射子彈具有殺傷力之槍砲所為，係犯
    同條例第十一條第一項之罪行。所犯上揭二罪間，犯意各別，行為互殊，應分論
    併罰。本院公設辯護人為被告辯護稱：被告持有子彈，進而改造槍枝二罪間，有
    方法結果之牽連關係云云。惟查，具殺傷力之子彈及槍枝，均為違禁物，除經主
    管機關許可者外，任何人均不得製造或持有，否則犯罪即屬成立。本件被告固先
    持有子彈無訛，惟其嗣後改造槍枝行為，並無證據證明兩者有何方法結果之牽連
    關係。是此部分所辯，實無足取。爰審酌被告前未曾受有期徒刑以上刑之宣告，
    有台灣雲林地方法院檢察署刑案資料查註紀錄表、及本院被告全國前案紀錄表可
    按，其竟因一時失慮，獨犯本件罪行，參酌改造槍枝及持有子彈行為，其對社會
    秩序及公共安全之危害程度非輕，其犯罪之動機、目的、及犯後坦承犯行、態度
    尚佳等一切情狀，分別量處如主文所示之刑，並就被告所犯數罪定其執行刑，併
    就所處罰金部分諭知易服勞役之折算標準。未查，保安處分，係對受處分人將來
    之危險性所為之拘束其身體、自由等之處置，以達教化與治療之目的，為刑罰之
    補充制度，本諸法治國家保障人權之原理、及刑法之保護作用，其法律規定之內
    容，應受比例原則之規範，使保安處分之宣告，與行為人所為行為之嚴重性，行
    為人所表現之危險性，及對於行為人未來行為之期待性相當，大法官會議因而對
    該規定於八十七年十二月十八日著成釋字第四七一號解釋例，明示該條例第十九
    條第一項所定，不問對行為人有無預防矯治其社會危險性之必要，一律宣付強制
    工作三年，致限制其中不具社會危險性之受處分人之身體、自由部分，其所採措
    施與所欲達成預防矯治之目的及所需程度，不合憲法第二十三條所定之比例原則
    ，宣告自解釋例公布之日起不予適用。查被告未經許可，改造上揭槍枝行為，係
    犯槍砲彈藥刀械管制條例第十一條第一項之罪行，依同條例第十九條第一項之規
    定，經判處有期徒刑者，應諭知於刑之執行完畢或赦免後，令入勞動場所，強制
    工作三年。惟本院審酌被告未經許可，改造上揭槍枝後，並未持用該槍枝擊發子
    彈犯罪，與擁槍自重等習慣犯尚屬有別，爰認不令諭知強制工作為適當，附此敘
    明。
三、扣案之仿ＢＥＲＥＴＴＡ廠半自動手槍製造之金屬玩具手槍〔槍枝管制編號：0
    000000000號〕一枝，認具殺傷力，已如上述，為違禁物，應依刑法第
    三十八條第一項第一款之規定，沒收之。至扣案之制式口徑Ｏ‧三八Ｏ吋半自動
    手槍子彈〔彈底標記為Ｇ‧Ｆ‧Ｌ‧３８０ＡＵＴＯ〕一顆，已因送鑑試射擊發
    費失，核非違禁物，爰不為沒收之諭知，附帶敘明。
據上論斷，應依刑事訴訟法第二百九十九條第一項前段，槍砲彈藥刀械管制條例第十
一條第一項、第十二條第四項，刑法第十一條前段、第五十一條第五款、第七款、第
四十二條第二項、第三十八條第一項第一款，罰金罰鍰提高標準條例第二條，判決如
主文。
本案經檢察官徐維嶽到庭執行職務
中      華      民      國    八十九    年      八      月     十六     日
                                        臺灣雲林地方法院刑事第一庭
                                            法  官  林  秋  火
右正本證明與原本無異。
如不服本判決，應於判決送達後十日內，向本院提出上訴狀。（須附繕本）
                                            書記官  曾  玲  玲
中      華      民      國    八十九    年      八      月     十六     日
附錄論罪科刑法條：
槍砲彈藥刀械管制條例第十一條第一項
未經許可，製造、販賣或運輸第四條第一款所稱其他可發射金屬或子彈具殺傷力之各
式槍砲者，處五年以上有期徒刑，併科新台幣一千萬元以下罰金。
槍砲彈藥刀械管制條例第十二條第四項
未經許可，持有、寄藏或意圖販賣而陳列子彈者，處五年以下有期徒刑、併科新臺幣
三百萬元以下罰金。


司法院資訊處製作；財團法人民間司法改革基金會備份。
